臺灣板橋地方法院民事判決　　　　　　　　　　　　　　九十三年度親字第三五號
　　原　　　告　乙○○
　　訴訟代理人　丙○○律師
　　被　　　告　甲○○
　　兼　右一人
　　法定代理人　丁○○
右當事人間否認子女事件，於民國九十三年四月二日經言詞辯論終結，本院判決如左
：
    主      文
確認被告甲○○（民國九十年五月三日生）非被告丁○○自原告受胎所生之婚生子。
訴訟費用由被告負擔。
    事      實
甲、原告方面：
  一、聲明：如主文所示。
  二、陳述：
  （一）原告與被告丁○○於民國七十八年九月一日結婚，原係夫妻關係，惟雙方因
        感情不睦，於八十九年六月三十日分居，不再共同生活，嗣於八十九年八月
        十日離婚。
  （二）被告丁○○在與原告分居期間，自八十九年七月間起，與訴外人謝振宗同居
        一處，嗣自謝振宗受胎，於九十年五月三日分娩生下一子即被告甲○○。
  （三）被告甲○○之出生係於被告丁○○與原告之婚姻關係存續中，依民法第一千
        零六十三條規定：「妻之受胎，係在婚姻關係存續中者，推定其所生子女為
        婚生子女」、「前項推定，如夫妻之一方能證明妻非自夫受胎者，得提起否
        認之訴。但應於知悉子女出生之日起，一年內為之」，推定被告甲○○為原
        告之子，惟實際上被告丁○○與原告於八十九年六月間即已分居，且未有性
        關係，自然無法自原告受胎。且經原告、被告甲○○與訴外人謝振宗於九十
        一年七月一日前往法務部調查局進行親子ＤＮＡ血緣關係比對試驗，結果顯
        示可以確認謝振宗為被告甲○○之生父之確定率為百分之九九‧九九以上。
        是被告甲○○實非被告丁○○自原告受胎所生之婚生子。
  （四）查被告丁○○於九十二年十二月十日向戶政機關申辦被告甲○○之
        ，原告係於九十二年十二月間經被告丁○○告知並查看
        即被告甲○○，因此原告提起本件確認之訴，尚未逾一年之除斥期間。爰提
        起本件否認子女訴訟，請求確認被告甲○○非被告丁○○自原告受胎所生之
        婚生子。
  三、證據：提出
乙、被告方面：
  一、聲明：同意原告之請求。
  二、陳述：
  （一）對於本件原告主張之事實無意見，被告甲○○確係被告丁○○與訴外人謝振
        宗所生之子。
  （二）對於法務部調查局鑑定通知書無意見。
     理      由
一、按關於認諾及訴訟上自認或不爭執事實之效力，於第五百八十九條否認子女之訴
    ，不適用之，民事訴訟法第五百九十四條定有明文。本件被告於言詞辯論期日同
    意原告之請求並就原告主張之事實為自認，揆諸首揭法條之說明，自不發生被告
    認諾或不爭執事實之效力，然法院以此自認或不爭執之情形，為其依自由心證判
    斷事實真偽之資料，於法要無違背，合先敘明。
二、原告主張其與被告丁○○原係夫妻關係，於八十九年八月十日離婚，而原告於九
    十年五月三日分娩產下一子即被告甲○○之事實，業據其提出
    ，並為被告所自認，堪信為真實。
三、原告主張其與被告丁○○因感情淡薄，自八十九年六月間起已分居，且分居後即
    未有夫妻性生活之事實，亦為被告丁○○所承認。綜上，原告主張其與被告丁○
    ○於被告丁○○受胎懷有被告甲○○之期間並未同居之事實，堪信為真實。
四、原告主張其與被告甲○○及訴外人謝振宗於九十一年七月一日前往法務部調查局
    ，就被告甲○○與謝振宗間之親子血緣關係進行鑑定，以確定被告甲○○之血緣
    關係，經法務部調查局以人類紅血球型ＡＢＯ式血型鑑定法、人類遺傳因子ＤＮ
    Ａ　ＳＴＲ式型別鑑定法、人類遺傳因子ＤＮＡ　Ｙ　ＳＴＲ式型別鑑定法、累
    積親子關係指數ＣＰＩ值驗算法鑑定結果，其二人之血型及各項ＤＮＡ型別之各
    項相對應型別均無矛盾，經計算其ＣＰＩ值為198,000以上，因此認謝振宗極可
    能（機率百分之九九‧九九以上）為被告甲○○之生父之事實，業據原告提出法
    務部調查局九十一年七月二十五日調科肆第00000000000號鑑定通知
    書一件為證，並為被告所承認。準此，經上開科學鑑定之結果既可認定謝振宗為
    被告甲○○之生父之血緣關係，自堪認原告主張被告甲○○非被告丁○○自原告
    受胎所生，而係自第三人謝振宗受胎所生等情，要屬真實，堪以採信。
五、關於原告是否係於知悉被告甲○○出生之日起一年內提起本件訴訟乙節，經查被
    告甲○○雖係於九十年五月三日出生，然原告係於八十九年六月間即與被告丁○
    ○分居，已如前述；又原告主張其係於八十九年十二月間經由被告丁○○告知並
    查看
    所自認，並有
    登」之內容可參，堪認原告係自該時起始知悉上情，參酌原告係於九十三年二月
    二十六日向本院提起本件訴訟，有本院收狀戳可憑等情以觀，自應認原告主張其
    係於知悉被告甲○○出生之日起一年內提起本件訴訟等情，堪以憑信。
六、按「從子女出生日回溯第一百八十一日起至第三百零二日止為受胎期間」；「妻
    之受胎，係在婚姻關係存續中者，推定其所生子女為婚生子女」、「前項推定，
    如夫妻之一方能證明妻非自夫受胎者，得提起否認之訴。但應於知悉子女出生之
    日起，一年內為之」，民法第一千零六十二條第一項及同法第一千零六十三條第
    一項、第二項分別定有明文。經查，本件被告丁○○於九十年五月三日產下被告
    甲○○之時，經回溯其受胎期間係在其與原告婚姻關係存續期間，依法雖應推定
    被告甲○○為原告與被告丁○○所生之婚生子，然如上所述，被告甲○○既非被
    告丁○○自原告受胎所生，原告於知悉被告甲○○出生之日起一年內提起本件訴
    訟，請求確認被告甲○○非被告丁○○自原告受胎所生之婚生子，於法洵屬有據
    ，應予准許。
七、據上論結，本件原告之訴為有理由，爰依民事訴訟法第七十八條、第八十五條第
    一項前段，判決如主文。
中　　　華　　　民　　　國　　九十三　　年　　　四　　　月　　 十六 　　日
                                    臺灣板橋地方法院家事法庭
                                        法　　　官　郭光興
右為正本係照原本作成
如對本判決上訴，須於判決送達後二十日內向本院提出上訴狀
中　　　華　　　民　　　國　　九十三　　年　　　四　　　月　　 十九 　　日
                                        法院書記官　翁子婷
